【裁判字號】    90,台上,4431
【裁判日期】    900719
【裁判案由】    偽造文書
【裁判全文】
最高法院刑事判決                                九十年度台上字第四四三一號
    上  訴  人  甲○○
右上訴人因偽造文書案件，不服台灣高等法院台南分院中華民國九十年三月二十九日
第二審更審判決（八十九年度上更(一)字第三一一號，起訴案號：台灣台南地方法院檢
察署八十八年度偵緝字第九四九號），提起上訴，本院判決如左：
    主  文
原判決撤銷，發回台灣高等法院台南分院。
    理  由
本件原判決認定上訴人有多次竊盜等犯罪前科，為有犯罪習慣之人，其中於民國（下
同）八十四年間，因犯竊盜罪，經原審法院判處有期徒刑二年六月，並於刑之執行完
畢或赦免後，令入勞動場所強制工作二年，嗣經最高法院於八十五年五月十五日判決
上訴駁回確定，於八十七年三月十日執行完畢，猶不知悔悟，仍意圖為自己不法之所
有，基於概括之犯意，先後竊盜如下：
（一）八十八年二月五日上午十一時二十分許，攜帶其所有客觀上對人之生命、身體
具有危險性之兇器鐵鑿一支，撬壞前面大門，侵入台南市○○路○段一二○巷四號有
人居住之強奕企業有限公司（下稱強奕公司）內（侵入住宅部分未據告訴），竊得該
公司所有大眾商業銀行（下稱大眾銀行）、帳號000000000000號存摺一
本、強奕公司印章及負責人謝清河印章各一顆，得手後，於同日中午十二時許，至該
銀行台南分行，在大眾銀行活期存款取款憑條上，偽填金額新台幣（下同）三十五萬
元，並盜蓋強奕公司印章二次（印文二枚）及負責人謝清河印章一次（印文一枚），
偽造該取款憑條一張，向大眾銀行台南分行詐領得該公司所有存款三十五萬元，足以
生損害於大眾銀行台南分行對存款管理之正確性及強奕公司、謝清河。嗣經警在其寫
錯之取款憑條二張上採得指紋送內政部警政署刑事警察局作指紋比對鑑定，而查悉上
情。
（二）八十八年八月十一日下午三時許，在台南市○○路○段一八○號育丞教育學園
內，竊得黃惠美皮包一個（內有現金一千多元、台新及富邦銀行信用卡各一張、台新
銀行提款卡一張等物），於同年月十三日下午三時三十三分許，持所竊得之富邦銀行
信用卡至提款機欲盜領現金，因黃惠美發現該信用卡被竊止付，始未得逞。
（三）八十八年九月十日中午一時許，攜帶其所有客觀上對人之生命、身體具有危險
性之兇器鐵鑿一支，在台南縣麻豆鎮○○里○○路一八四之二號華南產物保險公司麻
豆地區通訊處辦公室，破壞門鎖侵入該辦公室內，竊取得黃志成存摺二本、陳杏玫存
摺三本、陳榮欽存摺一本、陳杏玫金融卡二張、陳榮欽金融卡一張、陳杏玫及黃立英
之印章各一顆、公司所有電話卡二十張、現金約四萬四千九百五十六元等物。
（四）八十九年一月十三日上午十一時三十分許，攜帶其所有客觀上對人之生命、身
體具有危險性之兇器鐵鑿一支，在台南市○○路一二七號日泓企業有限公司（下稱日
泓公司），撬壞辦公室大門門鎖，侵入該辦公室內，竊得日泓公司大小印鑑各一顆（
即日泓公司名稱及趙維綱姓名之印鑑各一顆）、現金七千多元、日泓公司存摺一本、
趙維綱存摺四本、舒曼姝存摺一本、張淑民存摺一本。
嗣為警循線查獲，並扣得甲○○所有供犯罪所用之鐵鑿一支等情，因而撤銷原第一審
判決，論處上訴人行使偽造私文書累犯罪刑，並宣告強制工作處分，固非無見。
惟查原判決認定上訴人所為，係犯刑法第五十六條、第三百二十一條第一項第二款、
第三款之連續攜帶兇器毀損門扇竊盜罪，同法第二百十六條、第二百十條之行使偽造
私文書罪及同法第三百三十九條第一項之詐欺取財罪，三罪間有方法結果之牽連關係
，應從一重處斷，則自應從刑罰最重之連續加重竊盜罪處斷，詎原判決竟誤依行使偽
造私文書罪處斷，顯有適用法則不當之違背法令。又，原審於審判期日漏未將認定上
訴人犯罪之證物即扣案之鐵鑿一把提示令上訴人辨認（參見原審審判筆錄記載），亦
有違誤。以上或為上訴意旨所指摘，或為本院得依職權調查之事項，應認原判決仍有
撤銷發回更審之原因。
據上論結，應依刑事訴訟法第三百九十七條、第四百零一條，判決如主文。
中      華      民      國     九十     年      七      月     十九     日
                              最高法院刑事第十二庭
                                  審判長法官  呂  潮  澤
                                        法官  陳  世  雄
                                        法官  孫  增  同
                                        法官  林  開  任
                                        法官  蕭  權  閔
      右正本證明與原本無異
                                              書  記  官
中      華      民      國     九十     年      七      月    二十四    日


司法院資訊處製作；財團法人民間司法改革基金會備份。
